臺灣臺中地方法院刑事判決　　　　　　　96年度易字第2137號
公　訴　人　臺灣臺中地方法院檢察署檢察官
被　　　告　乙○○
上列被告因詐欺案件，經檢察官提起公訴（96年度偵字第6066號
），本院判決如下：
    主  文
乙○○幫助犯詐欺取財罪，處有期徒刑月，如易科罰金，以新
臺幣壹仟元折算壹日。
    事  實
乙○○明知金融行庫之存摺、印章及提款卡係於身分上、交易上
具有重要憑信之文件，且具有屬人性，可預見他人使用其所有之
銀行存摺、提款卡，可能用於掩飾因犯罪所匯入之款項，竟仍容
任該人使用其帳戶以遂行詐騙他人財物之犯行，而不違背其本意
。於民國95年5 月15日，在臺灣銀行大雅分行（以下簡稱臺銀大
雅分行）開立第000000000000號帳戶後，在臺中市○○路附近，
將存摺、印章、提款卡及密碼，交付綽號「阿虎」之人（真實姓
名年籍不詳）使用。該人取得乙○○上開帳戶之存摺、印章、提
款卡及密碼後，即於95年9 月1 日中午12時許，致電予甲○○假
冒係其長官，欲向甲○○借貸，致使甲○○陷於錯誤，於同日依
指示匯款新台幣（以下同）50,000元至上開乙○○之臺銀大雅分
行帳戶中，迨甲○○發覺有異始知受騙。
    理  由
一、認定犯罪事實所憑之證據及理由
    被告乙○○之上開帳戶為不詳姓名、年籍之人充作向甲○○
    詐欺取財使用之事實，業據被害人甲○○於警詢中指述甚詳
    ，並有臺灣銀行無摺存入憑條存根影本、被告上揭帳戶交易
    明細資料各1 份在卷可稽，足見被告上揭帳戶確實為姓名、
    年籍不詳之人用以作為詐欺取財之匯款帳戶。
二、對被告辯解之判斷：
  (一)被告坦承於上揭時、地將臺銀大雅分行之存摺、印章、提款
    卡及密碼交付給綽號「阿虎」之人，但矢口否認有幫助詐欺
    取財之犯行，辯稱：伊因急需用錢，在報紙看到代辦信用卡
    及現金卡的廣告，打電話過去請他代辦，對方叫伊提供臺銀
    存摺、印章及身分證影本，伊開戶當天就將提款卡及密碼單
    一併交給對方云云。
  (二)被告於警詢中供稱：「（問：你說95年5 月或6 月辦理開戶
    ，為何到95年8 月底才遭詐騙集團用來詐騙，這中間你拿去
    哪裡做什麼使用？）答：我放在家裡」等語，與其在本院審
    理時所述不符，已屬可疑。
  (三)被告於警詢中供稱：「（問：阿虎有無先給你預先款項？）
    答：給我現金新台幣500 元做開戶金。」；另於本院96年5
    月14日準備程序中供稱：「我交付上開資料給阿虎後，阿虎
    並沒有給我任何好處，但對方有請我吃頓飯。」等語。依被
    告所辯，其將存摺等物交給姓名、年籍不詳之人代辦信用卡
    及現金卡，已有違常理，且「阿虎」既係受被告委託代辦之
    人，竟未向被告收取報酬，反而提供500 元開戶金給被告，
    復又請被告吃飯，此非但與常情不合，亦可推知「阿虎」顯
    有取得被告之帳戶資料，以供不法使用之意圖。被告於偵訊
    中亦坦承：「（問：你將提款卡等資料交給他的時候是否有
    起疑嗎？）答：會。但是我都找不到他。（問：你難道不會
    擔心他把你的帳戶拿去從事犯罪的犯行？）答：有，我把資
    料等資料交給他的時候，突然有一天他告訴我說，他要將簿
    子租給別人，說這樣可以拿到錢，但是我反對，後來這通因
    為沒有顯示電話號碼，所以我沒有辦法打電話給他跟他要回
    這本簿子。」，而被告係年滿21歲思慮成熟之成年人，亦知
    信用卡及現金卡係現今社會上普遍使用之交易工具，到任一
    金融行庫查詢均可得知辦理之手續，此有被告自承其交付存
    摺等物兩週後，即自行至萬泰銀行辦理並取得現金卡一事可
    資佐證。被告既可預見其將臺銀大雅分行之存摺等物交給他
    人，可能被人用作詐取財物之匯款工具，竟因自己急需用錢
    ，仍予交付，容任他人使用其帳戶以遂行詐騙他人財物之犯
    行，其幫助他人犯詐欺取財罪之犯行事證明確，堪以認定。
三、論罪科刑之理由
  (一)被告所為係犯刑法第30條第1 項、第339 條第1 項之幫助詐
    欺取財罪。
  (二)審酌被告犯罪之動機、目的、手段，害人受詐騙之金額為50
    ,000 元 ，及被告犯罪後並無悔意之態度等一切情狀，量處
    如主文所示之刑，並諭知易科罰金之折算標準。
四、適用之法律
  (一)刑事訴訟法第299條第1項前段。
  (二)刑法第30條第1 項、第2 條第1 項、第339 條第1 項、第30
    條第2 項、第41條第1 項前段。
  (三)刑法施行法第1條之1。
中　　華　　民　　國　　96　　年　　7 　　月　　4 　　日
                刑事第八庭  審判長法  官  林慧英
                                  法  官  賴恭利
                                  法  官  陳慧珊
上正本證明與原本無異。
如不服本判決，應於判決送達後10日內向本院提出上訴狀（應附
繕本），上訴於臺灣高等法院臺中分院。
                                  書記官  施玉卿
中　　華　　民　　國　　96　　年　　7 　　月　　4 　　日
【附錄本案論罪科刑法條】
刑法第339條第1項：
意圖為自己或第三人不法之所有，以詐術使人將本人或第三人之
物交付者，處5 年以下有期徒刑、拘役或科或併科1 千元以下罰
金。
